福建連江地方法院民事簡易判決
111年度簡字第31號
原      告  台新國際商業銀行股份有限公司

法定代理人  尚瑞強  


被      告  賴丁福  
上列當事人間請求返還借款事件，本院於中華民國111年11月28
日言詞辯論終結，判決如下：
    主  文
被告應給付原告新臺幣壹拾肆萬玖仟玖佰肆拾參元，及自民國九
十六年五月三日起至民國一百零四年八月三十一日止，按年息百
分之二十計算之利息，暨自民國一百零四年九月一日起至清償日
止，按年息百分之十五計算之利息。
訴訟費用新臺幣壹仟伍佰伍拾元由被告負擔。
本判決得假執行。被告如以新臺幣壹拾肆萬玖仟玖佰肆拾參元為
原告預供擔保後，得免為假執行。　　
    事實及理由
一、原告主張：被告於民國94年5月20日向原告申請「台新銀行
    現金卡信用貸款」（帳號：0000000000000000）使用，核准
    額度為新臺幣（下同）600,000元，依約定書第1條約定，被
    告得以金融卡提款或轉帳方式動撥貸款額度之現金，並應於
    每月繳款期限前繳納每月應還之金額。依約定書第2條約定
    ，利息按年息18.25％按日計息，然如未依約繳款，則依約定
    書第9條之約定，原告得自應付還本日或付息日之翌日起至
    清償日止，改按年息20％計算延滯利息。另依銀行法第47條
    之1第2項規定，自104年9月1日起按年息15%計算利息。詎被
    告自核撥貸款起至111年7月22日止，尚欠本金149,943元及
    遲延利息未還，且依約定書第10條約定，債務已視為全部到
    期，被告已喪失期限利益，應即清償所有未償還之全部款項
    及利息，被告屢經催討，仍未清償。爰依現金卡消費契約提
    起本訴等語，並聲明如主文第1項所示。
二、被告則以：被告承認確實有向原告借款並欠錢，縱使時間過
    了這麼久了，仍願意清償該借款，但希望可以分期給付等語
    。
三、按當事人於言詞辯論時為訴訟標的之捨棄或認諾者，應本於
    其捨棄或認諾為該當事人敗訴之判決，民事訴訟法第384條
    定有明文。被告對於原告依訴之聲明所為關於某法律關係之
    請求，於法院行言詞辯論時為承認者，即生訴訟法上認諾之
    效力，法院應不待調查原告請求之訴訟標的之法律關係果否
    存在，逕以認諾為該被告敗訴判決之基礎（最高法院85年度
    台上字第153號判決意旨參照）。查原告主張之上揭事實，
    業據其提出與其所述相符之Story生活故事現金卡信用貸款
    申請書暨約定書、催收帳卡查詢、台新國際商業銀行Yoube
    金交易紀錄查詢等件為證，經本院核閱無訛，而被告復於言
    詞辯論期日當庭認諾（見本院卷第23頁），是依上開規定，
    自堪信原告主張為真實。是原告本於消費借貸契約之法律關
    係，訴請被告給付原告如主文第1項所示之金額及利息，為
    有理由，應予准許。
四、本件係就民事訴訟法第427條第1項訴訟適用簡易程序所為被
    告敗訴之判決，依同法第389條第1項第1款、第3款規定，應
    依職權宣告假執行。並依同法第392條第2項規定，依職權宣
    告被告如以主文第3項所示金額為原告預供擔保後，得免為
    假執行。
五、訴訟費用負擔依據：民事訴訟法第78條。本件訴訟費用額確
　　定金額為裁判費1,550元。
中　　華　　民　　國　　111 　年　　12　　月　　5 　　日
                  民事簡易庭  法  官 李容萱
以上正本係照原本作成
對於本件判決如有不服，應於收受送達後20日內向本院提出上訴
書狀，上訴於本院合議庭，並按他造當事人之人數附具繕本
如委任律師提起上訴者，應一併繳納上訴審裁判費       
中　　華　　民　　國　　111 　年　　12　　月　　5 　　日
                              書記官 賴永堯